臺灣臺北地方法院刑事判決　　　　　　　　　　　　　九十三年度交易字第三七號
　　公　訴　人　臺灣臺北地方法院檢察署檢察官
　　被　　　告　乙○○
右列被告因公共危險案件，經檢察官提起公訴（九十二年度偵字第二二七四四號），
本院判決如左：
    主  文
乙○○服用酒類，不能安全駕駛動力交通工具而駕駛，處有期徒刑陸月，如易科罰金
以新臺幣佰元折算壹日。
    事  實
一、乙○○前於民國九十一年間，因酒醉駕車涉犯公共危險罪，經本院台北簡易庭以
    九十一年北交簡字第三一二○號判決判處罰金一萬五千元確定，詎其仍不知悔悟
    ，於九十二年十月二十四日凌晨一時許在台北市○○○路某ＰＵＢ內服用酒類，
    已達思考、個性行為改變而不能安全駕駛動力交通工具之程度，仍於酒後駕駛車
    號六Ｄ—六七二三號自用小客車搭載友人周綺婕上路，於同日凌晨四時五分許行
    經臺北市○○○路、和平西路口時因違規紅燈右轉，適有臺北市政府警察局中正
    第二分局警員甲○○駕駛巡邏車行經在後，見狀在和平西路上將乙○○攔停準備
    開單告發，因發現乙○○身上有酒味，經其帶回警局施以酒測，測得其呼氣所含
    酒精濃度達每公升零點九二毫克。
二、案經臺北市政府警察局中正第二分局報告臺灣臺北地方法院檢察署檢察官偵查起
    訴。
    理  由
一、訊據被告乙○○固不否認於前揭時、地酒後為警攔查，並測得其呼氣所含酒精濃
    度達每公升零點九二毫克之事實，惟辯稱：案發當天伊確實喝了很多酒，被警察
    查獲時車子確實有發動，但那是因為天氣熱必須開冷氣；當天伊被帶至警局後，
    因酒後意識不清，又不諳法律程序，製作警訊筆錄時伊不知道自己在說什麼；伊
    酒後並未開車，警方查獲時，伊坐在車號六Ｄ—六七二三號自用小客車右前座云
    云。經查：
  (一)針對本件查獲經過，證人即當日查獲警員甲○○迭於偵查及本院審理時結證稱：
    當天其與另一位同事開車巡邏，看到前方有一部自小客車在羅斯福路紅燈右轉至
    和平西路，彼等在和平西路上將車號六Ｄ—六七二三號自用小客車攔停，發現該
    車駕駛人（即被告）酒味很濃，故請伊配合做酒測，在現場做了六次酒測都沒有
    成功，後來將被告帶回警局再做酒測，測得伊呼氣所含酒精濃度達每公升零點九
    二毫克等語明確（偵卷第五十三頁訊問筆錄、本院九十三年三月二十五日審判筆
    錄參照），已明確指證被告當日為警查獲前確實駕駛車號六Ｄ—六七二三號自用
    小客車在道路上行駛。細繹證人甲○○於偵查及本院審理時所證述之查獲經過，
    前後一致，並無歧異之處，且證人甲○○與被告並無夙怨，衡情並無故為不實陳
    述欲入被告於罪之必要，其所為證言應屬真實可信。況證人甲○○當日在警局即
    針對被告紅燈右轉及酒醉駕車之違規行為開單告發，亦有舉發通知單二份在卷足
    憑（偵卷第五十八、五十九頁參照），被告並坦認伊當日即簽收紅燈右轉之舉發
    單（偵卷第五十四頁訊問筆錄參照），益證伊當日確實有駕車違規紅燈右轉之舉
    ，對此被告雖辯稱：因伊是好國民，且警員欠業績，故伊簽收紅燈右轉之舉發單
    云云（偵卷第五十四頁訊問筆錄參照），惟好國民應有健全之守法意識，何以任
    由警員開立內容不實之舉發單，伊不置一詞即予簽收？被告所辯，顯然悖於常理
    ，斷無可採。
  (二)再者，被告於案發當日凌晨四時許被帶至警局，因伊不願意接受夜間偵訊，延至
    當日日出後（約清晨六時二十分）方接受警員詢問製作筆錄等情，迭據證人甲○
    ○證述明確，且為被告所不爭執。觀諸該份警訊筆錄之記載，被告於接受警詢時
    已坦認伊在九十二年十月二十四日清晨三時三十分左右想找地方停車，欲去南昌
    街、和平東路口的旅館睡覺，繞了兩、三圈找不到停車位，忽遭警方攔下臨檢，
    當時伊所駕駛之自小客車為瑩寶科技公司所有等語（偵卷第四頁參照），被告雖
    稱伊在製作該份筆錄時意識不清，筆錄內容不實云云，然公訴人於偵查中當庭勘
    驗警詢錄音帶，證實警方係依被告陳述內容逐字記載筆錄，過程中並可聽見被告
    糾正警員筆錄記載之意見，有勘驗筆錄可按（偵卷第五十六頁參照）；更有甚者
    ，被告於案發當日下午移送至臺灣臺北地方法院檢察署接受檢察官訊問時，猶稱
    前開警詢筆錄係依據伊陳述記載（偵卷第十五頁訊問筆錄參照），尤證被告於接
    受警詢時並非意識不清，且該份警詢筆錄內容並無不實。被告嗣後翻異前詞，另
    以前開情詞置辯，無非畏罪卸責之論，委不足取。
二、按刑法第一百八十五條之三所規定服用酒類，不能安全駕駛動力交通工具而駕駛
    者，應負刑事責任，揆其立法目的本在藉抽象危險犯之犯罪構成要件，以嚇阻酒
    後駕車者對道路交通安全之危害，本不以發生實害為必要。而所謂不能安全駕駛
    之認定，並無一定之數值可供界定，而係由法院以一般社會通念之客觀標準，足
    生公共危險時即足。目前行政機關所取締酒後駕車之參考標準，係依法務部於八
    十八年五月十日邀集司法院刑事廳、交通部、行政院衛生署、內政部警政署及中
    央警察大學等機關開會，所為凡呼氣酒精濃度逾每公升含零點五五毫克時，即屬
    不能安全駕駛之決議。上開會議決議本身固僅屬檢警取締酒後駕車之參考，尚無
    拘束法院之效力，惟以上開會議決議所採之標準，係參考美國、德國及日本等國
    家所進行之酒精濃度與精神狀態之測試實驗，亦即，各項實驗均發現凡呼氣中酒
    精濃度達每公升零點五五毫克時，就人之生理方面，已產生視覺反應遲鈍、影像
    不能集中、同時不能看清前方路況及車旁照後鏡等狀況，及駕駛能力已受有影響
    、肇事率已為一般人正常人之十倍之事實。被告於警方查獲時，測得其呼氣中酒
    精濃度達每公升零點九二毫克，有酒測單一紙附偵卷可稽，依一般社會通念，已
    達不能安全駕駛之程度；且被告於查獲、訊問過程，有語無倫次之情形，亦有警
    製刑法第一百八十五條之三案件測試觀察紀錄表一份在卷可考，足證其於酒後已
    達不能安全駕車之程度，而被告於酒後確有駕車之事實，業如前述，是以其確有
    於飲用酒類後，已達不能安全駕駛動力交通工具而仍然駕駛之犯行，堪予認定，
    應依法論科。
三、核被告所為，係犯刑法第一百八十五條之三服用酒類不能安全駕駛動力交通工具
    而駕駛罪。爰審酌酒後駕車之危害及酒後不應駕車之觀念，已透過學校教育、政
    令宣導及各類媒體廣為介紹傳達各界週知多年，被告對於酒後不能駕車，及酒醉
    駕車之危險性，應有相當之認識，詎其明知飲酒致醉，不能安全駕駛，猶駕車上
    路，顯心存僥倖，並乏尊重其他用路人生命、財產安全之觀念，至為可訾。及其
    前有如事實欄所載因酒醉駕車遭科處刑罰之紀錄，有臺灣高等法院被告全國前案
    紀錄表附卷可佐，猶不知悔改再犯本件之罪，且伊於本件案發後多方飾詞狡辯，
    顯然毫無反省警惕之心等各項情狀，量處如主文所示之刑，並諭知易科罰金之折
    算標準，以示懲儆。
據上論斷，依刑事訴訟法第二百九十九條第一項前段，刑法第一百八十五條之三、第
四十一條第一項前段，罰金罰鍰提高標準條例第二條，判決如主文。
本案經檢察官許祥珍到庭執行職務
中　　　華　　　民　　　國　　　九十三　　　年　　　四　　　月　　八　　日
                                        臺灣臺北地方法院交通法庭
                                          審判長  法　官  洪文慧
                                                  法  官  鄧德倩
                                                  法  官  陳婷玉
右正本證明與原本無異。
如不服本判決，應於判決送達後十日內，向本院提出上訴狀。
                                                  書記官  陳弘文
中　　　華　　　民　　　國　　　九十三　　　年　　　四　　　月　　八　　日
附錄本案所犯法條全文：
中華民國刑法第一百八十五條之三
服用毒品、麻醉藥品、酒類或其他相類之物，不能安全駕駛動力交通工具而駕駛者，
處一年以下有期徒刑、拘役或三萬元以下罰金。
